臺灣板橋地方法院民事裁定　　　　　　　94年度小上字第80號
上　訴　人　明泰國際實業有限公司
兼上 一 人
法定代理人　甲○○
被上 訴 人　中國信託商業銀行股份有限公司
法定代理人　辜仲諒
上列當事人間請求返還墊款事件，上訴人對於中華民國94年9 月
30日本院板橋簡易庭94年度板小字第2819號第一審判決提起上訴
，本院裁定如下：
    主  文
上訴駁回。
第二審訴訟費用新臺幣壹仟伍佰元由上訴人負擔。
    理  由
一、按對於小額程序之第一審裁判之上訴，非以其違背法令為理
    由，不得為之，民事訴訟法第436 條之24第2 項定有明文。
    所謂判決違背法令係指判決不適用法規或適用不當者而言。
    且依同法第436 條之25規定，上訴狀內應記載上訴理由，並
    表明原判決所違背之法令及其具體內容，以及依訴訟資料可
    認為原判決有違背法令之具體事實，上訴狀或理由書如未依
    此項方法表明者，即難認為已對小額訴訟第一審判決之違背
    法令有具體之指摘，又上訴理由如僅引用原審判決時之攻擊
    防禦方法作為上訴理由，應認為未對原審判決有何具體之指
    摘，不得謂已合法表明上訴理由，其上訴均難認為合法。
二、查本件上訴人係對於小額訴訟之第一審判決提起上訴，核其
    上訴理由狀所載上訴理由為：上訴人在台北縣板橋市○○路
    開設機車改裝套件，於民國93年12月16日有客戶張柏宇前來
    購買套件共新台幣（下同）7 萬元。上訴人完成交易被上訴
    人也撥款，未料被上訴人竟以張柏宇不承認有刷卡而向上訴
    人要求該次刷卡費，實無道理。蓋張柏宇前來購買機車套件
    時，表示以刷卡代替付現，上訴人即要求張柏宇交出身份證
    、健保卡查證無誤後，才讓其刷卡，足證張柏宇之信用卡並
    非偽造，上訴人當沒有拒絕之理由。今被上訴人以張柏宇否
    認有刷卡就不付款，實無道理。所以請求鈞院通知被上訴人
    提供張柏宇地址並通知到庭作證，由上訴人當庭指認，至簽
    名部分則可請調查局或刑事警察局予以鑑定。另上訴人於94
    年9 月23日上午9 時25分準時到法庭準備調解，然在法庭門
    口法警卻告知已開完庭，要上訴人回去等判決書，所以要呈
    給法官的文件及陳述都沒有講，而法院也不查即判上訴人如
    數返還，實難心服，特聲明上訴等語。並未具體指出原審判
    決有如何違背法令情事，更未指明原審判決所違反之法令條
    項或其內容以及依訴訟資料有何判決違背法令之具體事實，
    參諸前開說明，自不得謂已合法表明上訴理由，是上訴人之
    上訴已難認為合法。再者，上訴人於原審經合法通知而未到
    庭（有本院板橋簡易庭94年9 月23日上午9 時29分調解通知
    書之送達證書及同日民事報到單等附於原審卷可參，依民事
    訴訟法第219 條「關於言詞辯論所定程式之遵守，專以筆錄
    證之」規定，並難認原審所行訴訟程序有何瑕疵可言，附此
    指明），亦無提出準備書狀為爭執，迄至提起上訴始主張欲
    聲請證人張柏宇到庭作證以及聲請將簽名部分送法務部調查
    局或刑事警察局鑑定云云，核屬提出新攻擊防禦方法，依民
    事訴訟法第436 條之28規定，本院亦不得加以審酌。從而，
    本件上訴尚難認為合法，自應予以駁回。
三、本件第二審裁判費新台幣1,500 元，應由上訴人負擔，爰確
    定如主文第二項所示。
四、據上論結，本件上訴為不合法，依民事訴訟法第436 條之32
    第2 項、第444 條第1 項前段、第436 條之19第1 項、第95
    條、第78條，裁定如主文。
中　　華　　民　　國　　94　　年　　12　　月　　14　　日
                  民事第一庭審判長法　官　李世貴
                                  法　官　許瑞東
                                  法　官　黃若美
以上正本係照原本作成。
本裁定不得抗告。
中　　華　　民　　國　　94　　年　　12　　月　　14　　日
                                  書記官　吳俊達
